# 请教陈版，关于医药公司的技术成果转化会计处理的疑惑

提问人：1241051223 时间：2022-01-25 09:13:23
请教陈版：现在企业会计准则解释 15 号要求研发过程中产出的产品或副产品单独核算收入成本，不冲减研发费用。那医药公司的技术成果转化，原先是签订转化合同之前的研发支出计入研发费用，签订合同之后的支出计入主营业务成本的。按照解释 15 号，是需要把签订合同之前的研发支出也要计入主营业务成本吗？如果要计入成本，那就是这个研发项目的所有支出都计入成本了，在签订转化合同之前，项目都研发了好几年了，不确定后面是否能实现技术成果转化收入的，发生的支出直接计入成本，还是先计入研发费用，待签订合同之后一次性从研发转成本呢？

回答人：chenyiwei
首先要明确：解释 15 号第一条适用的研发活动，是“企业内部研究开发项目”而不是“基于客户合同的受托研发项目”。如果是后者，则其研发支出一向都是计入合同履约成本的，而不能确认为研发费用，自然也就不存在从研发费用转入营业成本的做法。
在签订转化合同之前的研发项目，属于企业内部研发项目，如果此时不确定后面是否能实现技术成果转化收入，则其全部研发支出均计入研发费用，后续签订合同后也不转入营业成本。